【裁判字號】    95,上訴,1048
【裁判日期】    950524
【裁判案由】    強盜
【裁判全文】
臺灣高等法院刑事判決                95年度上訴字第1048號
上  訴  人
即  被  告  乙○○
                      樓
                    現於臺灣新店戒治所
選任辯護人  溫光雄律師
上列上訴人因強盜案件，不服臺灣板橋地方法院九十四年度訴字
第二０二０號，中華民國九十五年二月八日第一審判決（起訴案
號：臺灣板橋地方法院檢察署九十四年度偵字第一四０五九號）
，提起上訴，本院判決如下：
    主  文
上訴駁回。
    事  實
一、乙○○前於民國（下同）八十八年間，因竊盜案件，經臺灣
    桃園地方法院以八十八年度易字第二五０二號判處有期徒刑
    八月，經本院於八十九年四月九日以八十九年度上易字第一
    七六八號駁回上訴確定，於九十年九月十九日執行完畢。仍
    不知悔改，於九十四年八月二十日十二時四十五分許（起訴
    書誤載為同日十三時三十分許），與丙○○（由臺灣板橋地
    方法院另行函送檢察官偵辦）共同意圖為自己不法之所有，
    並基於加重竊盜之犯意聯絡，由乙○○手戴其所有之白色手
    套一只，並持客觀上具有危險性，足以危害人之生命、身體
    安全之起子一支，撬開位於臺北縣鶯歌鎮○○路五０巷五之
    一號三樓戊○○住宅附著於大門之門鎖以毀損該扇門，及破
    壞客廳落地窗之紗門外框後進入屋內竊盜。乙○○與丙○○
    二人在上開住宅內竊得亞米茄男用手錶一只、丁○○身分證
    、顏林欸身分證暨健保卡各一張、高速公路回數票二十六張
    、硬幣共新臺幣（下同）五十六元、鑽石白金項鍊一條、戒
    子一枚、及玉石物品等物（起訴書漏未記載玉石物品等，加
    重竊盜部分另行偵辦）。
二、李慶祥等得手後，正欲離去之際，屋主戊○○恰巧返家，因
    見其住家大門鐵門已被打開發覺有異，丙○○在屋外見戊○○尚未及發現前，即趁隙逃離現場。待戊○○進入屋內客廳
    察看時，乙○○正從房間內衝出欲逃逸，惟立即遭戊○○抓
    住，欲制止其離開。詎乙○○見無法擺脫壓制，為脫免逮捕
    及防護贓物，遂以徒手與戊○○拉扯扭打，當場對戊○○施
    以強暴行為，致戊○○受有右手腕扭傷、左手肘多處擦傷之
    傷害。戊○○並呼叫在樓下之同事李信忠上樓前來協助逮捕
    ，惟乙○○仍強力欲掙脫，而將李信忠拖至該大樓之一樓，
    並隨手拾起地上磚塊一塊擲向李信忠，對之當場施以強暴行
    為，幸未打中李信忠；嗣經李信忠與戊○○合力將乙○○制
    伏後，戊○○即報警處理。乙○○又藉故要拿掉在三樓之鞋
    子而趁機往頂樓跑，並翻過隔壁棟樓樓頂逃竄；其在逃逸途
    中，將上開起子一支朝遠處丟棄，所竊得之上開亞米茄男用
    手錶一只則掉落在樓頂。其後乙○○仍為戊○○及李信忠合
    力制伏，員警亦適時抵達現場處理，並從乙○○身上褲袋內
    起出戊○○之兄丁○○之身分證、其母顏林欸之身分證暨健
    保卡各一張、高速公路回數票二十六張、現金新台幣（下同
    ）五十六元（起訴書贅載未被當場起獲之鑽石白金項鍊一條
    、戒子一枚），並在上址大樓樓頂尋獲亞米茄男用手錶一只
    ，及在上址屋內扣得上開被告所有，供犯罪所用之白色手套
    一只。
三、案經戊○○訴由臺北縣政府警察局三峽分局報告臺灣板橋地
    方法院檢察署檢察官偵查起訴。
    理  由
壹、認定本案事實所據證據之證據能力：
一、被告於警詢、第一次檢察官偵訊及原審法院聲請羈押案件之
    訊問中之自白部分：雖被告於原審辯稱：伊於三峽派出所時
    遭警察刑求，說如果伊不合作就先腳踢伊右腰部，並以腳踹
    伊的頭臉到地上，造成伊左側部紅腫，故伊於警詢中之自白
    係遭強暴、脅迫所致，並無證據能力；又伊於第一次內勤檢
    察官偵訊時及聲請羈押案件中之自白，係因警察說要依照警
    詢筆錄供述才有可能交保，伊因希獲准交保才自承有竊盜，
    故係受警察欺騙所致，亦無證據能力云云。惟查：
（一）原審依被告於九十四年八月三十一日偵訊時所拍攝之臉部
      照片所示，被告當時臉部確有紅腫及腳上有擦傷之情形。
      然查，被告於原審法院準備程序時即陳稱其遭屋主戊○○
      打到臉部流血，並有與之發生拉扯等情屬實，此核與證人
      即被害人戊○○於原審審理時證稱：「被告臉部及耳朵瘀
      血是因遭伊推倒在陽台所致，且伊有與被告互相拉扯。」
      等語相符（見本院卷第125頁），又證人李信忠亦於原審
      審理時證述：「伊等看見被告為警查獲時，臉部眼睛及鼻
      子都有紅腫流血」等情無誤（參見原審卷第一二九頁）；
      參以證人即到場處理暨負責訊問被告之警員葉榮華於原審
      審理時具結後證述：「伊看到被告時，被告臉上已有傷，
      嘴角流血且鼻子腫起來，在整個訊問及解送過程中均未曾
      向被告逼供或毆打被告，也沒有向被告稱要他認罪就可以
      獲得交保。」等語（參見原審卷第一０二至一０九頁），
      又證人董玉清警員於原審審理時亦證述稱：「被告被解送
      回派出所後，伊有看到被告的臉部受傷，鼻子與嘴角腫起
      來有流血，伊並未曾對被告刑求，亦未出言恐嚇被告。」
      等情明確（參見原審卷第一一一至一一七頁），衡諸被告
      及證人戊○○所述之渠等二人扭打拉扯情節，足認被告於
      案發十一天後其臉部仍有紅腫及腳上有擦傷之情形，係與
      常情相合。原審法院復函詢臺灣臺北看守所有關被告於因
      本案羈押入所時之身體狀況如何，及其是否有表明受傷之
      情形等節，該所函覆稱：「被告於九十四年八月二十一日
      入所時，自訴其並無內傷，而右下肢有擦傷之情形。」，
      此有該所九十四年十月十三日北所衛字第0940010049號函
      暨檢附就診病歷影本及內外傷紀錄表影本各乙份在卷可稽
      （參見原審卷第五十五至五十七頁），倘若被告確有遭警
      員施以強暴，衡情焉可能於因法院被裁定羈押入看守所時
      ，仍不向看守所管理人員陳述上情之理。是以，尚難僅以
      被告臉部有紅腫及腳上有擦傷之情形，遽認警員有對被告
      刑求逼供。
（二）況且，被告於警訊時對於其於前揭時、地究係以何種工具
      破壞上址大門門鎖後進入屋內竊取物品，以及其在遭屋主
      戊○○發現時究係如何逃逸並與戊○○拉扯受傷等細節均
      供述甚詳，此有卷附警詢筆錄在卷可憑，且被告經警解送
      至臺灣板橋地方法院檢察署後由檢察官訊問時，亦為相同
      之陳述（參見偵查卷第四十四、四十五頁）；再經檢察官
      向原審法院聲請羈押被告，被告於原審九十四年度聲羈字
      第五六八號聲請羈押案件訊問時，仍供承：「伊確有攜帶
      一把螺絲起子到現場行竊。」等情屬實，惟其僅有辯解：
      「我是偷竊，並非是準強盜，我被對方打，並沒有還手，
      我有被害人家中之財物，但並沒有打他，我於偵訊中所言
      係實在，我是說我要逃走時，撥開對方的手而已，請求具
      保候傳。」等語（參見該案卷第三至五頁）。據上可知，
      被告於前開偵訊及原審法院羈押案件訊問時均坦承其有行
      竊之事實，且未曾主張其有遭警察刑求乙事；參以被告於
      案發當時已年滿四十八歲，且精神狀況正常，應屬具有相
      當社會經驗之成年人；又被告在犯本案之前曾有犯竊盜、
      違反麻醉藥品管理條例、詐欺等多次犯罪前科記錄，且彼
      時正另因涉犯竊盜犯行，由臺灣臺北地方法院以九十四年
      度易字第一０六三號竊盜案件審理中，此有本院被告前案
      紀錄表在卷可稽，顯見被告已有多次涉案及接受偵審之經
      驗；而加重準強盜行為係屬嚴重犯罪行為，其法定刑為七
      年以上有期徒刑，刑責甚重，此為一般人所週知之事實，
      被告既為智識正常之成年人，且本身亦有多次涉案及偵審
      之經驗，則其理應對自承加重準強盜犯行之後果知之甚明
      ，此由被告於原審法院聲請羈押案件中，僅坦承有竊盜犯
      行，而矢口否認有出手毆手被害人戊○○之準強盜犯行乙
      節，即足以佐證被告於接受訊問當時確實已知悉其所涉準
      強盜罪刑責甚重。所以，倘被告確屬無辜清白，而遭員警
      屈打成招，則其理當於檢察官偵訊及原審法院聲請羈押案
      件訊問時，極力否認辯駁，並陳述冤屈，以免無端遭受重
      刑追訴，始符合常理，其竟謂其僅係因偵訊及原審法院審
      理聲請羈押案件訊問時，誤信警察所說承認才會交保，而
      為求獲得交保，故意承認犯竊盜犯行之不實情節而自陷己
      入罪，此顯與情理有重大悖謬。是以，被告於原審法院審
      理時所辯，其因遭員警施以強暴及詐騙坦承犯行即可交保
      ，始坦承竊盜犯行云云，實難予令人相信。綜上，應認被
      告於警詢、第一次檢察官偵訊及原審法院聲請羈押被告案
      件訊問時之自白，均係出於其自由意識所為，符合刑事訴
      訟法第一百五十六條第一項之規定，均得作為認定本案事
      實之證據。
二、按刑事訴訟法第一百五十九條第一項雖規定，被告以外之人
    於審判外之言詞或書面陳述，除法律有規定外，不得作為證
    據。惟同法第一百五十九條之五第一、二項已規定，經當事
    人於審判程序同意作為證據，法院審酌該言詞陳述或書面陳
    述作成時之情況，認為適當者，亦得為證據。當事人、代理
    人或辯護人於法院調查證據時，知有第一百五十九條第一項
    不得為證據之情形，而未於言詞辯論終結前聲明異議者，視
    為有前項之同意（指同條第一項之同意作為證據），此乃第
    一百五十九條第一項所容許，得作為證據之例外規定之一。
    經查：本案被告、辯護人及檢察官於原審言詞辯論終結前，
    就證人戊○○、李信忠於偵訊時之證述、贓物認領保管單、
    搜索扣押筆錄暨目錄表各一份、失竊現場及起獲物品照片一
    二幀、證人戊○○受傷照片一幀、臺北縣鶯歌鎮○○路五九
    ０巷口暨巷內附近地理環境照片八幀、臺灣臺北看守所九十
    四年十月三日北所衛字第0940010049號函暨檢附就診病歷影
    本及內外傷紀錄表影本、同所九十四年十月二十七日北所衛
    字第0940010977號函各乙份、被告及證人戊○○當庭繪製之
    平面圖各一紙之證據能力，均未於原審法院言詞辯論終結前
    聲明異議，且同意作為證據，是上開經調查之證據均有證據
    能力，合先敘明。
貳、認定本案事實之理由及證據：
一、訊據上訴人即被告乙○○，矢口否認有強盜或竊盜之犯行，
    其於原審固供承其有於上開時間，進入上開被害人戊○○之
    住宅，而在上址遇見戊○○時，確有與戊○○發生拉扯，並
    有在上址一樓處拿起地上之一塊磚塊，又伊在遭追逐時，原
    本確實持有一支亞米茄男用手錶在身，而其在被逮捕時確有
    自其身上起獲丁○○身分證及顏林欸身分證暨健保卡各一張
    、高速公路回數票二十六張、現金五十六元等情屬實，惟矢
    口否認有進入屋內行竊之犯意，及為防護贓物、脫免逮捕而
    對戊○○施以強暴之犯行，並辯稱：「伊原本係在鶯歌鎮○○路五九０巷口前端之停車處等候伊朋友丙○○，丙○○上
    去被害人住處後，匆匆返回停車處，並拿著手錶、身分證及
    健保卡交付予伊，還對伊說：等一下他就會下樓拿二萬元給
    伊，以清償他積欠伊之債款後，伊即需將上開證件及手錶還
    給他，伊約等候曾清德三十分鐘，均不見丙○○下樓，伊乃
    依丙○○所交付身分證上所載地址找尋丙○○，且伊走至上
    址樓下時即有大聲呼叫「阿清、阿清」，均未見丙○○回應
    ，伊走上樓仍邊走邊以台語說「阿清，趕緊出來，我在趕時
    間」，之後伊就被屋主戊○○打到臉，並與屋主發生拉扯，
    因為伊並未行竊，且對方有二個人，所以伊會害怕而想離開
    ，伊隨手拿起磚頭是要嚇李信忠，並沒有要打他或丟他之意
    思；而為警自其身上起獲之回數票二十六張及硬幣五十六元
    均為伊自己所有。」云云；被告於本院審理時復辯稱：「伊
    當時只是去現場找丙○○而已。伊並未偷東西，亦未與戊○○拉扯，伊去找丙○○時被屋主發現，屋主就打伊，伊未與
    屋主打架。」、「伊未還手，屋主之傷可能係在樓梯間拉扯
    之關係。」等詞；被告之選任辯護人溫律師亦為被告辯護稱
    ：「依丙○○之證述，可知竊盜戊○○住處始終都是丙○○
    一人所為，被告乙○○都在車上，當時乙○○會碰到被害人
    是因為被告要去找丙○○，碰巧被害人回來，才會被誤以為
    是小偷，才發生拉扯，在拉扯之間才會引起被害人受傷，事
    實上被告是被打的，他並沒有還手，被告在警訊中受到刑求
    ，身上也有受傷，如當時被告要拒捕，可以拿起在現場螺絲
    起子反抗，但是被告並沒有，請撤銷原判決，為被告無罪的
    判決。」云云。
二、本院查：
（一）被告於警詢、第一次檢察官偵訊及原審法院羈押訊問時，
      業已坦承：其於前揭時、地，手戴手套，以起子破壞門扇
      後進入屋內竊取亞米茄男用手錶一只、丁○○身分證、顏
      林欸身分證暨健保卡各一張、高速公路回數票二十六張等
      物，得手後正欲離去之際，遇上屋主戊○○返家而遭逮捕
      ，被告欲脫免逮捕，與被害人戊○○發生拉扯扭打，致被
      害人戊○○左手肘、右手腕受傷等事實不諱，核與證人戊○○於原審審理時具結後證述：「伊返家時發現住家大門
      開啟且門鎖被破壞，進屋察看時發現被告從房間衝出來，
      伊詢問被告身分，被告並未回答且欲逃逸，伊就將被告推
      至陽台，與之發生扭打，當時伊還問他為何要戴白手套，
      被告回答說他要抓小偷，伊抓住被告後，被告仍想跑，伊
      對被告說你若不是小偷為何要跑，之後伊大聲喊叫正在樓
      下的李信忠上樓抓住被告，被告又逃跑至頂樓，李信忠追
      了上去，伊則跑到隔壁棟要堵住被告去路，被告看到伊後
      又往樓上跑，之後為到場警員逮捕，並從被告身上起出伊
      家中證件，及在頂樓起獲伊父親的手錶，伊在派出所時有
      聽聞被告向警察坦承竊盜。」等語（參見一審卷第一一八
      頁至一二六頁），及證人李信忠於原審審理時所證：「我
      聽到同事戊○○說有小偷，叫我上樓去，我上樓時看到戊○○正抱住被告，戊○○要我抱住被告，以便他打電話報
      警，但被告要逃離而把我拖到一樓，我仍拉住被告衣服並
      趕緊叫戊○○下樓，而被告在一樓樓下門口有拿了一個石
      頭要丟我，但並沒有丟到，戊○○下樓時我把被告放開，
      被告就跑到頂樓，我就追到頂樓，並要戊○○到隔壁1 樓
      堵被告，接著葉姓警員到場逮獲被告。」等情相符；且證
      人戊○○之左手肘確有多處擦傷之傷害，有照片一幀存卷
      可憑（參見偵查卷第七十頁），並有贓物認領保管單一紙
      、相片十二幀、搜索扣押筆錄、扣押目錄表在卷，及被告
      所有之白色手套一只扣案可資佐證。是以被告於警詢、第
      一次檢察官偵訊及原審法院羈押訊問時之自白，核與事實
      相符，堪予信為真實。
（二）被告雖辯稱：上開竊盜犯行全係由案外人丙○○一人所為
      ，上開查獲之身分證、健保卡及手錶，均是丙○○拿到停
      車場交付予伊者，並說等他下樓後會把欠伊的二萬元償還
      給伊，伊因在車上久候未見丙○○回來，才會依丙○○所
      交付身分證件上之住址，上樓至該址屋內找丙○○云云，
      經查：
  (1)、證人丙○○雖於原審審理時附和被告上開說詞而證稱：「
      被告於當天上午至大溪找伊表明急需用錢，詢問伊是否可
      將伊之前於八月間向他借的二萬元還給他，而因伊住在鶯
      歌的朋友有欠伊錢，所以伊與被告至鶯歌，欲向該朋友要
      錢，但找到該名朋友，伊又在鶯歌鎮附近繞找朋友借錢還
      給被告，而把車停在巷口，要被告在車上等伊，伊進去巷
      子找朋友，但也沒能找到朋友，伊在上址三樓看到門鎖好
      像沒有鎖好，就拿螺絲起子撬開門，進入屋內拿走手錶、
      二張身分證、一張健保卡及回數票一百多張，即下樓到車
      上找被告，把身分證件及手錶交給被告，之後，又繼續到
      上開處所找了三、四十分鐘，又找到玉石等物放入伊口袋
      欲離開，走到隔壁棟樓樓梯五樓時，看到一台汽車停在樓
      下且有一名年輕人下車上樓，伊就離開，隔天被告女友甲○○告訴伊說被告被抓，要伊把竊得物品交給她，由她還
      給屋主，伊即將竊得的玉石等物交給她。」等語（參見一
      審卷第一三三至一四八頁）；丙○○於本院審理時復證稱
      ：「（九十四年八月二十日有無到鶯歌鎮○○路五九０巷
      之三樓被害人戊○○家裡去偷竊），當天早上乙○○找伊
      要錢，伊身上沒有錢，要去那邊找朋友借錢，因沒有找到
      朋友，乙○○急著要錢，我一時情急就在三樓偷竊。偷竊
      時乙○○在伊車上打電話或睡覺。伊以螺絲起子撬開門，
      因伊找不到朋友，就去車上拿工具破壞門鎖，進屋內有拿
      到身分證、健保卡、高速公路回數票、手錶，伊怕乙○○
      等太久，伊就去車上把手錶、身分證、健保卡交給乙○○
      ，伊要他在車上等，伊告訴乙○○說伊在朋友那邊，請他
      等一下，後來伊回到現場繼續找東西，找到鼻煙壺及一些
      石頭之東西。伊後來聽到樓下有車子之聲音，伊從陽台探
      頭看，看到一部黑色喜美汽車，伊就跑到頂樓去，從頂樓
      看樓下，伊就從另一個樓梯下來回到伊之車子，但沒有看
      到乙○○在車上，伊在車上等一下，以為他先走了，後來
      伊又從隔壁樓梯回到三樓去看三樓有沒有人回來，但伊有
      聽到有人在喊抓賊，伊即從另一個樓梯下來，又回到車上
      就走了。乙○○並未與伊一起進門去偷東西，未看到被告
      有無上樓。」等詞。
  (2)、然查，被告乙○○在於警詢時即供稱：「伊係用起子破壞
      門進入上址行竊，而該起子在伊被追捕時，即隨手將之用
      力往遠處（由樓頂往樓下）丟棄。」等語（參見偵查卷第
      六頁反面、第七頁），此核與證人丙○○前揭所述其係使
      用螺絲起子為工具撬開門之方法相吻合，倘若被告並未至
      上址行竊，則其焉會對當時之行竊手法供述明確在卷。另
      參以自被告身上褲袋內起獲之上開證件、回數票、零錢及
      在頂樓起獲之手錶等物，均為體積輕巧之物，若僅係證人
      曾清德一人前往上址竊得上開物品，衡情丙○○應可輕易
      放入自己口袋內收藏，焉有需大費周章，跑下樓至巷口停
      車處交付予被告保管後又再度前往上址繼續行竊之理？況
      查證人丙○○既陳稱其返回上址後所竊得之玉石等物放入
      伊口袋後即離開現場，顯見丙○○所竊取之物品並非大型
      財物，衡情其自己一人只需進入上址屋內一次，即足以將
      前述竊取物品全部帶走，焉有需分兩趟運送贓物之理？故
      證人丙○○前開證述伊係留被告一人在車上，而獨自一人
      至上址行竊乙節，顯悖於常理，應係迴護被告之詞，不足
      採信。
  (3)、又依據證人戊○○所述，當其返家時發現其住家大門開啟
      且門鎖被破壞，待其進屋察看時，即發現被告從房間衝出
      來，其詢問被告身分時，被告並未回答且欲逃逸等情，而
      倘若被告確係依據丙○○所交付身分證上記載之地址前往
      找尋丙○○，則被告在不認識該址住戶之情況下，理應在
      門口按電鈴或呼叫以等待屋內之人應門，焉有可能未經住
      戶許可即自行登堂入室，甚至擅自進入他人房間內之理？
      又倘若其係進房間找尋丙○○，則在其發現證人戊○○進
      入屋內時，理應上前表明來意，並向證人戊○○探尋丙○○下落，焉有心虛奪門而出，欲逃離現場之理？綜上以觀
      ，足見被告所辯其前往上址單純係為找尋丙○○乙節，所
      亦係畏罪卸責之詞，要難採信。
（三）又證人丙○○於原審審理時，已詳盡證述上開失竊地點附
      近之地理位置、上址大門被破壞之情形、屋內房間設置、
      所竊取之物品內容、及如何自現場離開之路線等情節，而
      其當庭繪製之上址屋內設置平面圖，亦與證人戊○○當庭
      所繪製之上址屋內設置平面圖相符（參見原審筆錄及卷內
      平面圖）；又卷附由臺北縣政警察局三峽分局所拍攝之臺
      北縣鶯歌鎮○○路五九０巷附近地理位置照片，亦與證人
      丙○○所述地理位置相吻合。參以證人即被告之女友甲○○於原審審理時證述：「當天下午一時許，丙○○告訴伊
      被告被警察抓了，丙○○把他偷得之項鍊類似古董之物交
      給伊，告訴伊失主之地址，並陪伊至巷口後，即由伊自己
      進去告訴失主說要把東西還給他，請失主可以原諒被告。
      」等情（參見一審卷第二０二頁至二０五頁），及證人顏
      邦偉所證：「案發後確有一名女子來找伊，說要歸還失竊
      物品，而該女子所返還玉石之類的物品，確實係伊家中失
      竊的財物。」等語（參見一審卷第一四七頁），足徵證人
      丙○○確有與被告共同於上開時、地竊取財物之事實。
（四）綜上所述，被告所辯要係事後諉責之詞，不足採信，本件
      事證已甚明確，被告犯行堪予認定，應予依法論科。
參、論罪科刑法條、量刑及駁回上訴之意旨：
一、按起子在客觀上具有危險性，足以傷害人之身體，為兇器之
    一種。核被告意圖為自己不法之所有，攜帶上揭兇器並毀壞
    門扇竊盜，因防護贓物、脫免逮捕，而當場施以強暴，所為
    應犯同法第三百二十九條之準強盜罪，而有同法第三百二十
    一條第一項第三款之情形，應依同法第三百三十條第一項加
    重準強盜罪論處。又按共同正犯之所以應對其他共同正犯所
    實施之行為負其全部責任者，以就其行為有犯意之聯絡為限
    ，若他犯所實施之行為，超越原計劃之範圍，而為其所難預
    見者，僅應就其所知之程度令負責任，最高法院六十九年度
    台上字第三０七四號判決可參，查本案被告與案外人丙○○
    間，就上開加重竊盜犯行，固有犯意聯絡及行為分擔，惟就
    本案被告因防護贓物、脫免逮捕，當場對證人戊○○及李信
    忠施以強暴犯行部分，係在案外人丙○○離開現場後所發生
    ，則已超越案外人丙○○與被告之計劃範圍，且為其難預見
    之事，並非共同正犯，於此敘明。又查被告於八十八年間，
    因竊盜案件，經臺灣桃園地方法院以八十八年度易字第二五
    ０二號判處有期徒刑八月，經本院於八十九年四月九日以八
    十九年度上易字第一七六八號駁回上訴確定，於九十年九月
    十九日執行完畢，有本院被告前案紀錄表在卷可稽，其於五
    年內再犯有期徒刑以上之本罪，為累犯，應依法加重其刑。
二、扣案之白色手套一只，被告於原審法院審理時雖辯稱：扣案
    之白色手套係因其罹患富貴手疾需戴手套，以免手弄髒而龜
    裂疼痛，並非為行竊之目的云云，惟查，被告確係為盜竊目
    的而進入上址屋內，已如前述；而雖被告之手確患有「香港
    合併手部徽菌感染」，該病症戴手套避免接觸水，可有助治
    療，此有臺灣臺北看守所九十四年十月二十七日北所衛字第
    0940010977號函在卷可考，然被告於案發當時並無接觸水之
    情形，則被告焉有需配戴手套之理；且扣案之白色手套一只
    ，為被告所有供犯罪所用之物，已為被告於警詢時陳明在卷
    （參見偵查卷六頁反面），是被告事後翻異前詞，無非臨訟
    飾卸之詞，不足採信，故扣案之白色手套一只，為被告所有
    ，並供犯罪所用之物甚明，應依刑法三十八條第一項第二款
    規定併予宣告沒收。至於未扣案之起子一支，雖係被告持以
    行竊之兇器，惟被告於警詢時供稱已將之丟棄，復無證據證
    明未滅失，故不予一併宣告沒收，亦此敘明。
三、原審以被告之犯罪證據明確，援引刑法第三百二十九條、第
    三百三十條第一項、第四十七條、第三十八條第一項第二款
    等規定，審酌被告有多次前科，有上述前案紀錄表可稽，其
    素行不佳，兼衡其犯罪之動機、目的、手段、對被害人所生
    身體及財產上之危害程度、所得利益、智識程度、犯罪後仍
    飾詞卸責之態度等一切情狀，量處有期徒刑柒年陸月，以資
    懲儆；復說明扣案之白色手套一只應予諭知沒收，及未扣案
    之起子一支不予一併宣告沒收之理由及意旨，其認事用法均
    無不合，量刑亦稱妥適。本件被告之上訴意旨否認犯上開加
    重強盜罪，難認為有理由，應予駁回。
肆、至於案外人丙○○與本案被告共涉犯上開竊盜犯行部分，由
    原審法院另行函送檢察官偵辦處理，附此陳明。
伍、據上論斷，應依刑事訴訟法第三百六十八，判決如主文。
本案經檢察官李良忠彬到庭執行職務。
中    華    民    國    95    年    5     月    24    日
                  刑事第三庭審判長法  官  許國宏
                                  法  官  林銓正
                                  法  官  許增男
以上正本證明與原本無異。
如不服本判決，應於收受送達後十日內向本院提出上訴書狀，其
未敘述上訴之理由者並得於提起上訴後十日內向本院補提理由書
（均須按他造當事人之人數附繕本）。
                                  書記官  葉金發
中    華    民    國    95    年    5     月    24    日
附錄本案論罪科刑法條全文：
刑法第三百二十九條：
竊盜或搶奪，因防護贓物、脫免逮捕或湮滅罪證，而當場施以強
暴、脅迫者，以強盜罪。
刑法第三百三十條：
犯強盜罪而有第三百二十一條第一項各款情形之一者，處七年以
上有期徒刑。
前項之未遂犯罰之。


司法院資訊處製作；財團法人民間司法改革基金會備份。
